# 国有资产经营管理公司长期股权投资的问题

提问人：bladesoul123 时间：2012-05-31 17:05:12
当地国资委成立了国有资产经营管理公司，其账面的长期股权投资如股权比例超过20%以及超过50%,是否需要以权益法核算和纳入合并范围？实际情况是该国资经营公司对长期股权投资均以成本法核算，也未编制合并报表。 是否可以这样理解，该公司实际为国资委国资管理功能的延伸，故可以采用上述处理？

回答人：chenyiwei
回复 bladesoul123 的帖子
不排除这种可能性。但需要提供该国资经营公司仅仅是国有股的持股代表，被投资企业的相关财务、经营、人事任免等权力仍在相关政府部门的证据；或者收益不归该国资经营公司所有的证据，以证明该国资经营公司事实上不可能具有对持股单位的控制、共同控制或者重大影响的权力。总之，对这种判断性问题，关键是要取得证据来支持你的判断。至于判断结果本身，并非非黑即白。